【裁判字號】    99,審訴,125
【裁判日期】    990617
【裁判案由】    違反毒品危害防制條例
【裁判全文】
臺灣新竹地方法院刑事宣示判決筆錄     99年度審訴字第125號
公  訴  人  臺灣新竹地方法院檢察署檢察官
被      告  乙○○
指定辯護人  本院公設辯護人甲○○
上列被告因違反毒品危害防制條例案件，經檢察官提起公訴（99
年度毒偵字第23號、第154 號），檢察官聲請改依協商程序而為
判決，本院於中華民國99年6月17日下午4時在本院刑事第十一法
庭宣示判決，出席職員如下：
                        法  官  魏瑞紅
                        書記官  李佩玲
                        通  譯  邱立杰
法官起立朗讀判決主文、犯罪事實要旨、處罰條文、附記事項及
告以上訴限制、期間並提出上訴狀之法院，且諭知記載其內容：
一、主  文
乙○○施用第一級毒品，累犯，處有期徒刑捌月；又施用第二級
毒品，累犯，處有期徒刑捌月；又施用第一級毒品，累犯，處有
期徒刑捌月，扣案之海洛因殘渣袋壹包（毛重約零點壹玖公克）
，沒收銷燬之；又施用第二級毒品，累犯，處有期徒刑捌月。應
執行有期徒刑貳年壹月，扣案之海洛因殘渣袋壹包（毛重約零點
壹玖公克），沒收銷燬之。
二、犯罪事實要旨：
（一）乙○○前於民國89年間，因竊盜案件，經本院以89年度
      易字第995 號判決判處有期徒刑3年6月，並應於刑之執行
      前，令入勞動場所強制工作3 年確定；又於89年間，因
      公共危險等案件，經本院以89年度交訴字第121 號判決分
      別判處有期徒刑7月、1年，應執行有期徒刑1年6月，嗣提
      起上訴，經臺灣高等法院以90年度交上訴字第119 號判決
      駁回上訴確定；又於90年間，因3 犯連續施用第二級毒
      品案件，經本院以90年度竹北簡字第162 號判決判處有期
      徒刑6 月確定。上開、案件之罪，嗣因適用中華民國
      九十六年罪犯減刑條例，復經臺灣高等法院以96年度聲減
      字第405號裁定分別減為有期徒刑3月又15日、6月、3月，
      並與前開案件不應減刑之罪，有期徒刑部分經定應執行
      刑為有期徒刑3年9月確定，於96年11月14日縮短刑期假釋
      付保護管束出監，並於97年1 月30日保護管束期滿假釋未
      經撤銷假釋視為執行完畢。
（二）乙○○前於89年間，因初犯施用第二級毒品案件，經本院
      以89年度毒聲字第1736號裁定送觀察、勒戒後，因認無繼
      續施用毒品之傾向，於89年7 月25日執行完畢釋放出所，
      嗣經臺灣新竹地方法院檢察署檢察官（下稱檢察官）以89
      年度毒偵字第1769號為不起訴處分確定；又於89年間，因
      2 犯施用第二級毒品案件，經本院以89年度毒聲字第2218
      號裁定送觀察、勒戒後，因認無繼續施用毒品之傾向，於
      89年11月2 日執行完畢釋放出所，嗣經檢察官以89年度毒
      偵字第2025號為不起訴處分確定；又於90年間，因3 犯連
      續施用第二級毒品案件，經本院以90年度毒聲字第524 號
      裁定令入戒治處所施以強制戒治，嗣其強制戒治執行滿3
      月後，經戒治處所認無繼續戒治之必要，復經本院以90年
      度毒聲字第1321號裁定停止戒治，所餘戒治期間付保護管
      束，於90年10月19日因停止其處分出監，旋其停止戒治所
      餘戒治期間於91年3 月20日屆滿，因期滿未經撤銷，視為
      強制戒治期滿執行完畢；刑責部分，則經本院以90年度竹
      北簡字第162號判決判處有期徒刑6月確定。
（三）詎其仍不知戒斷毒癮，復基於施用第一級毒品海洛因之犯
      意，於98年10月29日上午10時7 分許在警局採尿時起往前
      回溯26小時內之某時，在不詳處所，以將第一級毒品海洛
      因摻入香菸內再點燃香菸吸食之方式，施用第一級毒品海
      洛因1 次；另基於施用第二級毒品甲基安非他命之犯意，
      於98年10月27日上午11時30分許，在其位於新竹縣竹北市
      新社里14鄰新社21號住處1 樓房間內，以將第二級毒品甲
      基安非他命置於玻璃球內點火燒烤吸食煙氣之方式，施用
      第二級毒品甲基安非他命1次。嗣於98年10月29日上午5時
      40分許，為警在臺中縣大里市○○路451 號之春天汽車旅
      館中庭車道執行查緝槍砲案件時，適乙○○與友人李俊華
      在場，遂經警盤查，復經警徵得其同意採集其尿液送驗後
      ，結果呈可待因、嗎啡、安非他命、甲基安非他命陽性反
      應，始查悉上情。
（四）詎其仍不知戒斷毒癮，復基於施用第一級毒品海洛因及第
      二級毒品甲基安非他命之犯意，分別於99年1月21日上午9
      時40分許在警局採尿時起往前回溯26小時、96小時內之某
      時，在不詳處所，以將第一級毒品海洛因摻入香菸內再點
      燃香菸吸食之方式、以將第二級毒品甲基安非他命置於玻
      璃球內點火燒烤吸食煙霧之方式，分別施用第一級毒品海
      洛因、第二級毒品甲基安非他命各1次。嗣於99年1月20日
      上午11時30分許，為警在新竹縣新豐鄉新豐村17鄰紅毛11
      之3 號查獲，經乙○○同意搜索，在其背包內扣得海洛因
      殘渣袋1 包（毛重約0.19公克），經警採集其尿液送驗後
      ，結果呈嗎啡、安非他命、甲基安非他命陽性反應，始查
      悉上情。
三、處罰條文：
    毒品危害防制條例第10條第1項、第2項、第18條第1 項前段
    ，刑法第11條、第47條第1項、第51條第5款。
四、協商判決除有刑事訴訟法第455條之4第1項第1款於本訊問程
    序終結前，被告撤銷協商合意或檢察官撤回協商聲請者；第
    2款被告協商之意思非出於自由意志者；第4款被告所犯之罪
    非第455條之2第1項所定得以聲請協商判決者；第6款被告有
    其他較重之裁判上一罪之犯罪事實者；第7 款法院認應諭知
    免刑或免訴、不受理者情形之一，及違反同條第2 項「法院
    應於協商合意範圍內為判決；法院為協商判決所科之刑，以
    宣告緩刑或2 年以下有期徒刑、拘役或罰金為限」之規定者
    外，檢察官與被告、辯護人均不得上訴。
五、如有前項得上訴之情形，得自收受宣示判決筆錄送達之日起
    10日內，向本院提出上訴書狀，上訴於第二審法院。
中    華    民    國    99    年    6     月    17    日
                      刑事第九庭  書記官  李佩玲
                                  法  官  魏瑞紅
以上正本證明與原本無異。
                                  書記官  李佩玲
中    華    民    國    99    年    6     月    17    日
附錄論罪科刑法條：
毒品危害防制條例第10條：
施用第一級毒品者，處 6 月以上 5 年以下有期徒刑。
施用第二級毒品者，處 3 年以下有期徒刑。

司法院資訊處製作；財團法人民間司法改革基金會備份。
